【裁判字號】    99,上訴,288
【裁判日期】    990125
【裁判案由】    毒品危害防制條例
【裁判全文】
臺灣高等法院刑事判決                 99年度上訴字第288號
上  訴  人
即  被  告  甲○○
上列上訴人因毒品危害防制條例案件，不服臺灣板橋地方法院98
年度訴字第2941號，中華民國98年10月30日第一審判決（起訴案
號：臺灣板橋地方法院檢察署98年度毒偵字第4190號），提起上
訴，本院判決如下：
    主  文
上訴駁回。
    理  由
一、按刑事訴訟法第350條、第361條、第362條、第367條規定，
    不服地方法院之第一審判決而上訴者，須提出上訴書狀，並
    應敘述具體理由，為上訴必備之程式；其所提出之書狀未敘
    述上訴理由，或僅曾以言詞陳述上訴理由者，均應於上訴期
    間屆滿後20日內補提理由書於第一審法院。第一審法院經形
    式審查，認逾期未補提上訴理由者，而其情形可補正者，應
    定期間先命補正；逾期未補正者，為上訴不合法律上之程式
    ，應以裁定駁回。倘已提出上訴理由，但所提非屬具體理由
    者，則由第二審法院以上訴不合法律上之程式，判決駁回。
    而所謂具體理由，必係依據卷內既有訴訟資料或提出新事證
    ，指摘或表明第一審判決有何採證認事、用法或量刑等足以
    影響判決本旨之不當或違法，而構成應予撤銷之具體事由，
    始克當之（例如：依憑證據法則具體指出所採證據何以不具
    證據能力；或依憑卷證資料，明確指出所為證據證明力之判
    斷如何違背經驗、論理法則）；倘僅泛言原判決認定事實錯
    誤、違背法令、量刑失之過重或輕縱，而未依上揭意旨指出
    具體事由，或形式上雖已指出具體事由，然該事由縱使屬實
    ，亦不足以認為原判決有何不當或違法者（例如：對不具有
    調查必要性之證據，法院未依聲請調查亦未說明理由，或援
    用證據不當，但除去該證據仍應為同一事實之認定），皆難
    謂係具體理由，俾與第二審上訴制度旨在請求第二審法院撤
    銷、變更第一審不當或違法之判決，以實現個案救濟之立法
    目的相契合，此有最高法院97台上字第892號判決意旨可資
    參照。
二、本院查：
（一）原審認被告甲○○於98年6月9日凌晨某時許，在臺北縣五
      股鄉○○路○段128號汽車旅館112號房間內，分別施用第
      一級毒品海洛因及第二級毒品甲基安非他命等情，業據被
      告於原審審理時自白不諱，並有臺北縣政府警察局蘆洲分
      局扣押物品目錄表、偵辦毒品案件尿液代號對照表、臺灣
      檢驗科技股份有限公司濫用藥物檢驗報告（編號：UL/200
      9/60443號）等附卷可稽，足徵被告自白與事實相符，被
      告施用第一級、第二級毒品之犯行堪以認定。並審酌被告
      前已因施用毒品犯行，經觀察勒戒、強制戒治，並已曾入
      監執行，本應知所惕勵，竟仍再為本案施用毒品之犯行，
      顯見其意志不堅，缺乏戒毒意志，除戕害自己身心健康外
      ，並易導致社會危險，斟酌其智識程度、犯罪動機、目的
      、犯後態度及前次施用毒品案件所處刑度等一切情狀，分
      別量處有期徒刑9月、5月，並定應執行有期徒刑1年。核
      其認事用法，俱無違誤，量刑亦稱妥適。
（二）被告上訴意旨以：被告雖多次因施用毒品而觀察勒戒，每
      次回歸社會即決心改過，然面對現實社會，自身無一技之
      長，應徵工作一再碰壁，且因家庭問題無法生存，交友範
      圍縮小，吃住亦成問題，心境亦隨之惡化，實為無奈，非
      不知悔改。且心繫患有惡性腫瘤多年之母親，懇請施仁予
      以緩刑云云。惟查：被告前因施用第一、二級毒品罪案件
      ，經法院分別判處有期徒刑7、4月確定，應執行刑9月，
      並於96年3月1日縮刑期滿執行完畢等情，有本院被告前案
      紀錄表附卷可參，其於有期徒刑執行完畢，五年內故意再
      犯本件之罪而受有期徒刑以上刑之宣告，構成累犯，與緩
      刑之要件不符，其上訴意旨請求緩刑之宣告，並未指摘原
      審未予緩刑之裁量權行使有何不當，自屬無具體理由。又
      上訴理由復未依據卷內既有訴訟資料或提出新事證，指摘
      或表明第一審判決有何採證認事、用法或量刑等足以影響
      判決本旨之不當或違法，而構成應予撤銷之具體事由。從
      而，揆諸上開規定及最高法院判決意旨，上訴不合法律上
      程式，應予駁回，且不經言詞辯論而為之。
據上論斷，應依刑事訴訟法第367條前段、第372條規定，判決如
主文。
中    華    民    國    99    年    1     月    25    日
                  刑事第七庭審判長法  官  宋明蒼
                                  法  官  游紅桃
                                  法  官  趙功恒
以上正本證明與原本無異。
施用第一級毒品部分，如不服本判決，應於收受送達後10日內向
本院提出上訴書狀，其未敘述上訴之理由者並得於提起上訴後10
日內向本院補提理由書（均須按他造當事人之人數附繕本）「切
勿逕送上級法院」。
施用第二級毒品部分，不得上訴。
                                  書記官  潘文賢
中    華    民    國    99    年    1     月    25    日


司法院資訊處製作；財團法人民間司法改革基金會備份。
